【裁判字號】    99,訴,178
【裁判日期】    990625
【裁判案由】    損害賠償
【裁判全文】
臺灣嘉義地方法院民事判決               99年度訴字第178號
原      告  甲○○
被      告  乙○○
上列當事人間請求損害賠償事件，本院於98年6 月15日言詞辯論
終結，判決如下：
    主  文
原告之訴駁回。
訴訟費用由原告負擔。
    事實及理由
一、原告起訴主張：因被告施作嘉義縣政府之「荷苞嶼排水系統
    （圍潭地區○○○路新建應急工程（第三期）」（以下稱系
    爭工程）期間，未盡施工安全保護措施，致原告房屋（門牌
    號碼：坐落嘉義縣東石鄉圍潭村12鄰雙連潭21號之1 ，以下
    稱系爭房屋）龜裂受損嚴重，無法居住而不堪使用。又近來
    地震頻繁，導致原告有精神崩潰之虞。經評估受損房屋修復
    金額約新臺幣（下同）70萬元，為此，爰依法請求被告負損
    害賠償之責。並聲明：被告應賠償原告70萬元。
二、被告則抗辯以：系爭工程是由金成營造有限公司承包，被告
    只是該公司負責人。施作工程時，依照契約規定有做支撐及
    安全措施，且施工前台灣省土木技師公會有作鑑定報告，依
    鑑定結果，鄰近房屋原本就有龜裂情形。原告房屋大部分都
    是舊有的龜裂，無法確定是施工所致，有可能是地震所致。
    當時有協調要替原告修復或提出3 萬元賠償，原告均不同意
    ，原告房屋價值所剩無幾，其請求被告賠償70萬元顯乏依據
    等語。並聲明：原告之訴駁回。
三、本院之判斷：
(一)、按因故意或過失，不法侵害他人之權利者，負損害賠償責任
    ，民法第184 條第1 項前段定有明文。再按當事人主張有利
    於己之事實者，就其事實有舉證之責任，民事訴訟法第 277
    條前段規定甚明。原告主張其所有之系爭房屋因被告施工不
    當，導致嚴重龜裂之事實，為被告所否認辯稱：系爭房屋原
    本就有裂痕，無法確定是施工所致，有可能是地震所致等語
    。依上開說明，自應由原告就系爭房屋乃因被告之故意或過
    失行為導致損害及所受損害金額為何等情負舉證之責。
(二)、查原告並未提出任何證據用以證明其所主張之事實，雖經本
    院於99年5 月19日履勘現場，確認原告所有系爭房屋確有龜
    裂情事，並有當日拍攝之照片附卷可參。然系爭房屋縱有多
    處龜裂亦無法因此推論該裂痕係因被告之故意或過失行為所
    造成，而需對原告負賠償責任。
(三)、原告曾對被告提起毀棄損壞罪之刑事告訴，該案業經台灣嘉
    義地方法院檢察署檢察官以99年偵字第964 號為不起訴處分
    ，有不起訴處分書影本在卷可參，可見被告並無故意損壞原
    告所有系爭房屋之情形。
(四)、又被告抗辯系爭工程施工前曾委託台灣省土木技師公會鑑定
    ，系爭房屋原本就有裂痕乙節，有鑑定報告書影本在卷可參
    。依鑑定報告內所附照片足認系爭房屋之屋外地板、外牆、
    廁所、客廳、臥室、走道等原已有裂縫存在，上開處所更有
    剝落、滲水之狀況。由此足見，系爭房屋因屋齡老舊，早於
    系爭工程動工前已出現裂縫，是系爭工程施工期間縱使產震
    動，若施工單位已施作支撐及安全措施，盡應盡之注意義務
    ，而無施工過失之情形，縱然系爭房屋因系爭工程之進行而
    有裂痕擴大之狀況發生，施工單位亦不必然需對此結果負侵
    權行為之損害賠償責任。
(五)、況原告所主張之系爭工程乃由金成營造有限公司承攬，有工
    程契約書影本在卷可參，被告並非系爭工程之承攬人，亦難
    認因被告之何種行為導致原告受有損害。
(六)、再者，原告未能舉證證明所受損害金額為何，其主張被告應
    賠償70萬元云云，顯乏依據。
四、綜上所述，原告既無法證明被告就系爭房屋之龜裂、損壞，
    究有何故意或過失責任可言，更無法證明損害金額為何，則
    原告本於侵權行為之法律關係，訴請被告賠償損害70萬元云
    云，自屬無據，應予駁回其訴。
五、兩造其餘主張及所提證據，與本院上開論斷無涉或無違，爰
    不予一一贅述，附此敘明。
六、據上論結，本件原告之訴為無理由，依民事訴訟法第78條，
    判決如主文。
中    華    民    國    99    年    6     月    25    日
                   民事第三庭  法  官  洪嘉蘭
以上正本係照原本作成。
如對本判決上訴，須於判決送達後20日內向本院提出上訴狀。
中    華    民    國    99    年    6     月    25    日
                               書記官  陳見明

司法院資訊處製作；財團法人民間司法改革基金會備份。
